臺灣臺北地方法院民事判決　　　　　　　99年度訴字第2765號
原　　　告　財政部國有財產局台灣北區辦事處
法定代理人　陳文龍
訴訟代理人　吳嘉榮律師
複代理人　　商桓朧律師
被　　　告　劉紫翎
　　　　　　陳華蘭
　　　　　　林芳妃
　　　　　　林柏州
　　　　　　林蘇金珠
　　　　　　林芳如
　　　　　　廖正木
　　　　　　廖堯廷
上列當事人間請求拆屋還地事件，本院於民國100年4月22日言詞
辯論終結，判決如下：
    主  文
被告劉紫翎應將坐落臺北市○○區○○段四小段二六四地號土地
內如附圖一所示C部分、面積九平方公尺即門牌號碼臺北市○○
區○○街臨一一一之十六號房屋及其他地上工作物拆除，並將該
土地全部返還原告。
被告陳華蘭應自前項土地遷出。
被告林芳妃、林柏州、林蘇金珠及林芳如應將坐落臺北市○○區
○○段四小段二六四地號土地內如附圖二所示A部分、面積五平
方公尺即門牌號碼臺北市○○區○○街臨一一一之十三號房屋及
其他地上工作物拆除，並將該土地全部返還原告。
被告廖堯廷應將坐落臺北市○○區○○段四小段二六四地號土地
內如附圖二所示B部分、面積五平方公尺即門牌號碼臺北市○○
區○○街臨一一一之十四號房屋及其他地上工作物拆除，並將該
土地全部返還原告。
被告廖正木應將坐落臺北市○○區○○段四小段二六四地號土地
內如附圖一所示A部分、面積三平方公尺即門牌號碼臺北市○○
區○○街臨一一一之二號房屋及其他地上工作物拆除，並將該土
地全部返還原告，及應自第一項、第三項及第四項土地遷出。
被告劉紫翎及陳華蘭應給付原告新臺幣貳拾參萬柒仟貳佰陸拾陸
元，及自民國九十九年六月二十四日起至清償日止，按週年利率
百分之五計算之利息，並自民國九十九年六月二十四日起至返還
第一項土地之日止，按月給付原告新臺幣肆仟貳佰肆拾參元。
被告林芳妃、林柏州、林蘇金珠及林芳如應給付原告新臺幣貳拾
肆萬玖仟捌佰陸拾陸元，及自民國九十九年六月二十五日起至清
償日止，按週年利率百分之五計算之利息，並自民國九十九年六
月二十五日起至返還第三項土地之日止，按月給付原告新臺幣貳
仟參佰伍拾柒元。
被告廖堯廷應給付原告新臺幣壹萬壹仟玖佰貳拾元，及自民國一
百年四月一日起至清償日止，按週年利率百分之五計算之利息，
並自民國九十九年六月一日起至返還第四項土地之日止，按月給
付原告新臺幣貳仟參佰伍拾柒元。
被告廖正木應給付原告新臺幣陸萬伍仟玖佰零參元，及自民國九
十九年六月二十三日起至清償日止，按週年利率百分之五計算之
利息，並自民國九十九年六月二十三日起至返還第五項土地之日
止，按月給付原告新臺幣壹仟壹佰柒拾玖元。
原告其餘之訴駁回。
訴訟費用由被告劉紫翎負擔百分之四十一，被告林芳妃、林柏州
、林蘇金珠及林芳如負擔百分之二十三，被告廖堯廷負擔百分之
二十三，餘由被告廖正木負擔。
本判決第一項至第九項，原告如以附表三所示金額分別為被告供
擔保後，得假執行。但被告如各以附表三所示金額為原告供擔保
，得免為假執行。
原告其餘假執行之聲請駁回。
    事實及理由
壹、程序事項：
一、本件被告劉紫翎、陳華蘭、林芳妃、林柏州、林蘇金珠、林
    芳如、廖正木經合法通知，均未於最後言詞辯論期日到場，
    核無民事訴訟法第386條各款所列情形，爰依原告之聲請，
    由其一造辯論而為判決。
二、按訴狀送達後，原告不得將原訴變更或追加，但請求之基礎
    事實同一、擴張或減縮應受判決事項之聲明、不甚礙被告之
    防禦及訴訟之終結者，不在此限，民事訴訟法第255條第1項
    第2款、第3款、第7款定有明文。所謂請求之基礎事實同一
    ，係指變更或追加之訴與原訴之主張爭點有其共同性，各請
    求利益之主張在社會上可認為同一或關連，而就原請求之訴
    訟及證據資料，於審理繼續進行在相當程度範圍內具有同一
    性或一體性，得期待於後請求之審理予以利用，俾先後兩者
    請求在同一程序加以解決，避免重複審理，進而為統一解決
    紛爭者，即屬之。原告起訴時原依民法第767條、第184條第
    1項及第179條第1項等規定，請求被告劉紫翎、林芳妃、林
    柏州、林蘇金珠、林芳如及廖正木拆屋還地，請求被告陳華
    蘭、廖正木自系爭土地遷出，並向被告請求相當於租金之不
    當得利（見本院卷第3至4頁）。嗣於民國100年3月25日言詞
    辯論期日追加被告廖堯廷，訴請其拆屋還地、給付相當於租
    金之不當得利，並減縮對林芳妃、林柏州、林蘇金珠及林芳
    如等人請求返還土地之面積及依面積計算之相當租金之不當
    得利數額（見本院卷第175至176頁）。核屬訴之追加及應受
    判決事項之減縮，因請求之基礎事實同一，且不甚礙被告之
    防禦及訴訟之終結，依首揭規定，應予准許。
貳、實體事項：
一、原告起訴主張：伊為坐落臺北市○○區○○段4小段264地號
    國有土地（下稱系爭土地）之管理機關。被告劉紫翎之被繼
    承人陳桃妹生前無視系爭土地之公用性質，於57年間自他人
    受讓門牌號碼臺北市○○區○○街臨111-16號房屋（下稱系
    爭臨111-16號房屋）之事實上處分權，無權占用系爭土地如
    附圖一所示C部分，嗣陳桃妹於94年4月15日死亡，系爭臨11
    1-16號房屋之事實上處分權遂由被告劉紫翎單獨承受，並提
    供其家屬即被告陳華蘭居住使用。又被告林芳妃、林柏州、
    林蘇金珠及林芳如等人未經伊同意即無權占用系爭土地如附
    圖二所示A、B部分，分別供渠等具有事實上處分權之門牌號
    碼臺北市○○區○○街臨111-13號、臨111-14號等房屋（下
    分別稱系爭臨111-13號房屋、系爭臨111-14號房屋）之基地
    ，渠等及被告劉紫翎並將系爭臨111-16號、臨111-13號、臨
    111-14號等房屋出租予被告廖正木經營牛肉麵店。另被告廖
    正木之母即訴外人廖李秀鑾於50年間自他人受讓取得門牌號
    碼臺北市○○區○○街臨111-2號房屋（下稱系爭臨111-2號
    房屋）之事實上處分權後，再輾轉讓與被告廖正木，被告廖
    正木繼續居住於系爭臨111-12號房屋，迄今仍未拆遷搬離，
    無權占用系爭土地如附圖一所示A部分，而被告廖正木尚承
    租系爭臨111-16號、臨111-13號及臨111-14號等房屋供為經
    營牛肉麵店使用，已妨礙原告就系爭土地之管理。被告廖堯
    廷則係於98年12月29日起受讓系爭臨111-14號房屋之事實上
    處分權並設籍於該址，無權占有系爭土地如附圖二所示B部
    分。爰依民法第767條、第184條第1項、第179條等規定，訴
    請被告拆屋還地、遷出系爭土地及返還相當於租金之不當得
    利。並聲明：如主文第一項至第五項所示，及(六)被告劉紫翎
    及陳華蘭應給付原告394,907元，及自起訴狀繕本送達翌日
    起至清償日止按年息5%計算之利息，並應自99年6月1日至被
    告劉紫翎返還第一項土地之日止暨被告陳華蘭遷出第1項土
    地之日止，按月給付原告7,071元。(七)被告林芳妃、林柏州
    、林蘇金珠及林芳如應給付原告418,850元，及自起訴狀繕
    本送達翌日起至清償日止按年息5%計算之利息，並應自99年
    6月1日起至返還第三項土地之日止，按月給付原告3,928元
    。(八)被告廖堯廷應給付原告20,006元，及自起訴狀繕本送達
    翌日起至清償日止，按年息5%計算之利息，並應自99年6月1
    日起至返還第四項土地之日止，按月給付原告3,928元。(九)
    被告廖正木應給付原告131,636元，及自起訴狀繕本送達翌
    日起至清償日止，按年息5%計算之利息，並應自99年6月1日
    起至返還第五項土地之日止，按月給付原告2,357元。(十)願
    供擔保，聲請宣告假執行。
二、被告陳華蘭、林柏州、廖堯廷部分：
  (一)被告3人具狀答辯以：伊等雖未經原告同意而使用系爭土地
    ，惟占用期間均盡力管理系爭土地以促進商業繁榮，提升系
    爭土地價值，詎原告平白獲取土地增值龐大利益之餘，卻於
    99 年6月間告知伊等係違法占用系爭土地而訴請伊等拆屋還
    地，並請求伊等給付高額之使用補償金，實難符事理之平。
    又原告所稱系爭土地業已納入華光社區都市更新案之範圍，
    將另行劃分使用，伊等願配合之，於分區使用未確定前，伊
    等願依使用者付費原則支付占用之使用金，以待都市更新之
    進行等語。
  (二)被告林柏州另當庭答辯以：伊未居住於系爭土地上，被告林
    芳妃、林芳如係伊妹妹，被告林蘇金珠係伊母親，現僅有被
    告林芳如尚居住於金華街並設籍當地，伊等自47年迄今均未
    曾收受原告之公文，伊等係因原告提起本件訴訟，始知悉占
    用原告之土地，而系爭臨111-16號房屋、臨111-13號、臨11
    1-14號房屋係由廖家牛肉麵占有使用中，伊等願將系爭土地
    返還原告，惟希望系爭房屋能與華光社區一起拆除，盼原告
    能減少不當得利之請求或請法官判決較低之不當得利金額等
    語。
  (三)被告陳華蘭另當庭答辯以：伊目前係居住於金華街，惟將戶
    籍遷至伊兒子即訴外人劉正文處；被告劉紫翎係伊女兒，目
    前未居住於系爭土地範圍內之房屋，其係為小孩就學之需求
    而將戶籍設於該址等語。
  (四)均聲明：原告之訴駁回。被告廖廷堯並聲明：如受不利判決
    ，願供擔保聲請宣告免為假執行。
三、被告劉紫翎、林芳妃、林蘇金珠、林芳如、廖正木未於言詞
    辯論期日到場，亦未提出書狀作何聲明或陳述。
四、得心證之理由：
    原告主張被告均無占有系爭土地之正當權源，分別無權占有
    前揭如附圖一、二所示土地，爰依民法第767條、第184條第
    1項及第179條等規定，訴請被告拆除還地、遷出系爭土地及
    返還相當於租金之不當得利等語，到庭被告雖不否認無權占
    有系爭土地，然以前開情詞置辯。是本件爭點厥為：(一)被告
    占用系爭土地，有無正當權源？(二)被告占用系爭土地是否為
    無法律上之原因而受有利益？若然，原告得請求相當於租金
    不當得利之數額為何？茲析述如次：
    (一)按所有人對於無權占有或侵奪其所有物者，得請求返還之
      ，民法第767條第1項前段定有明文。又按國有財產撥給各
      地國家機關使用者，名義上雖仍為國有，實際上即為使用
      機關行使所有人之權利，故得由管領機關起訴，代國家主
      張所有權人之權利，有最高法院51年台上字第2680號判例
      要旨參照。再以無權占有為原因，請求返還土地者，占有
      人對土地所有權存在之事實無爭執，而僅以非無權占有為
      抗辯者，土地所有權人對其土地被無權占有之事實無舉證
      責任，占有人自應就其取得占有係有正當權源之事實證明
      之，最高法院85年台上字第1120號判決要旨參照。
    (二)經查，系爭土地為中華民國所有，原告為管理機關之事實
      ，為兩造所不爭，並有系爭土地謄本在卷可稽（見本院卷
      第11頁）。又系爭臨111-2號、臨111-13號、臨111-14號
      及臨111-16號房屋均為未辦保存登記之建物，占用系爭土
      地之面積分別為3平方公尺、5平方公尺、5平方公尺及9平
      方公尺，業經本院囑託臺北市大安地政事務所測量並繪製
      有複丈成果圖在卷可稽（見本院卷第79、156頁），亦為
      被告所不爭執，被告廖正木現於系爭臨111-13號、臨111-
      14號及臨111-16號房屋經營廖家牛肉麵，復有現場照片在
      卷可考（見本院卷第17頁、第23頁、第32頁），均堪信屬
      實。雖被告陳華蘭陳稱被告劉紫翎未居住系爭臨111-16號
      房屋，係為小孩就學而將戶籍設於該址云云，然被告劉紫
      翎於訴外人臺灣臺北看守所訴請其與被告陳華蘭及訴外人
      劉正文、劉家甄、戴承鈞等人拆除坐落臺北市○○區○○
      段3小段568地號土地上之系爭臨111-16號房屋時（本院96
      年度訴字第8886號），即主張系爭臨111-16號房屋之事實
      上處分權僅被告劉紫翎有之，且稱該房屋係其被繼承人陳
      桃妹於57年間自他人受讓取得事實上處分權，陳桃妹於94
      年4月15日死亡後，由被告劉紫翎單獨取得事實上處分權
      ，有本院96年度訴字第8886號民事判決在卷可稽（見本院
      卷第199至201頁），是堪認被告劉紫翎就系爭臨111-16號
      房屋及所屬其他地上物有事實上處分權無誤。再系爭臨11
      1-13號房屋之事實上處分權歸被告林柏州、林蘇金珠、林
      芳妃及林芳如所有，業經被告林柏州等人於訴外人臺灣臺
      北看守所訴請渠等拆除坐落臺北市○○區○○段3小段568
      地號土地上之系爭臨111-13號房屋時所自認，有本院97年
      度訴字第2696號和解筆錄在卷可稽（見本院卷第20、21頁
      ），並為被告林柏州、林蘇金珠所不爭執，故堪認屬實。
      次查，系爭臨111-14號房屋之事實上處分權已於98年12月
      間移轉予被告廖堯廷，該屋目前在經營牛肉麵店之事實，
      除經被告廖堯廷自承在卷（見本院卷第197頁反面），並
      經被告林柏州陳述屬實（見本院卷第144頁），是堪認被
      告廖堯廷就系爭臨111-14號房屋有事實上處分權。再查，
      系爭臨111-2號房屋係被告廖正木的母親即訴外人廖李秀
      鑾於50年間自他人處受讓取得該屋之事實上處分權，於95
      年10月27日由被告廖正木自廖李秀鑾取得該屋之事實上處
      分權之事實，業據被告廖正木於訴外人臺灣臺北看守所訴
      請拆除坐落臺北市○○區○○段3小段568地號土地上之系
      爭臨111-2號房屋時所自認，有本院96年度訴字第7527號
      民事判決在卷可稽（見本院卷第202至204頁），是亦堪認
      被告廖正木就系爭臨111-2號房屋有事實上處分權。本件
      原告既為系爭土地之管理機關，被告均未舉證證明渠等有
      何合法占有系爭土地之權源，被告自屬無權占有系爭土地
      ，原告本於民法第767條第1項前段規定，請求被告劉紫翎
      將系爭土地內如附圖一所示C部分、被告林芳妃、林柏州
      、林蘇金珠及林芳如將系爭土地內如附圖二所示A部分、
      被告廖堯廷將系爭土地內如附圖二所示B部分、被告廖正
      木將系爭土地內如附圖一所示A部分之土地上建物及其他
      地上工作物拆除，將各該部分土地返還予原告，被告陳華
      蘭應自如附圖一所示C部分土地、被告廖正木應自如附圖
      一所示C部分、附圖二所示A、B部分等土地上遷出，即屬
      有據，應予准許。
    (三)原告得請求被告給付相當於租金之不當得利之數額若干？
      1.按無法律上之原因而受利益，致他人受損害者，應返還
        其利益，依其利益之性質不能返還者，應償還其價額，
        民法第179條、第181條但書分別定有明文。又依不當得
        利之法則請求返還不當得利，以無法律上之原因而受利
        益，致他人受有損害為其要件，故其得請求返還之範圍
        ，應以對方所受之利益為度，非以請求人所受損害若干
        為準，無權占有他人土地，可能獲得相當於租金之利益
        為社會通常之觀念（最高法院61年台上字第1695號判例
        意旨參照）。被告就系爭土地均無合法占有權源，屬無
        權占有，已如前述，渠等因而獲得占有使用之利益，致
        原告無法管領使用而受有損害，因該利益之性質為不能
        返還，是原告依上開規定，請求被告給付自其請求時起
        回溯5年，及至返還系爭土地之日止之不當得利，即屬
        有據。
      2.按城市地方房屋之租金，以不超過土地及其建築物申報
        總價年息10%為限，土地法第97條第1項定有明文。所謂
        土地及建築物之總價額，依土地法施行法第25條規定，
        土地價額依法定地價；建築物價額則依該管市縣地政機
        關估定之價額而言。而依土地法施行法第148條規定，
        土地所有權人依土地法所申報之地價為法定地價。且依
        平均地權條例施行細則第21條規定，公有土地之公告地
        價即為申報地價。又所謂年息10%為限，乃指基地租金
        之最高限額而言，並非一律依照申報價額年息10%計算
        之，尚須斟酌基地位置、工商繁榮程度、使用人利用基
        地之經濟價值、所受利益及社會情感等情事而為決定。
        查系爭土地屬城市土地，有土地法等前開規定之適用，
        又系爭土地位於臺北市大安區，坐落於杭州南路與金華
        街交接北側，緊鄰中正紀念堂、南門市場、中正國中、
        捷運中正紀念堂站，生活機能便利，被告廖正木於系爭
        臨111-13號、臨111-14號及臨111-16號房屋經營廖家牛
        肉麵店，供營業使用，但因系爭土地之地目為道，係道
        路用地，系爭臨111-2號、臨111-13號、臨111-14號及
        臨111-16號房屋均屬老舊低矮違章建築，居住環境尚難
        稱佳，是斟酌各情後，本院認被告廖正木就系爭臨111-
        2號房屋使用系爭土地部分之不當得利以年息5%計算屬
        允恰，被告林柏州、林蘇金珠、林芳妃及林芳如就系爭
        臨111-13號房屋、被告廖堯廷就系爭臨111-14號房屋及
        被告劉紫翎就系爭臨111-16號房屋使用系爭土地部分之
        不當得利以年息6%計算屬允恰，原告主張以年息10%計
        算尚嫌過高。
      3.系爭土地94年、95年度之公告地價（即申報地價）為每
        平方公尺84,349元，96至98年度之公告地價為每平方公
        尺88,650元，99年度及100年度之公告地價為每平方公
        尺94,281元，有臺北市政府地政處公告土地現值即公告
        地價查詢表在卷可查（見本院卷第34頁、第205頁），
        依前揭被告所分別無權占有系爭土地之面積計算所應返
        還原告相當於租金之不當得利數額如下：（元以下四捨
        五入）
        (1)被告劉紫翎、陳華蘭部分：
          因渠2人均係於99年6月23日收受起訴狀繕本，原告請
          求往前推算5年之相當於租金之不當得利，應自94年6
          月24日算至99年6月23日止，不當得利之金額共計237
          ,266元（詳如附表一計算式(一)），並自起訴狀繕本送
          達翌日（即99年6月24日）起至返還土地之日止，按
          月返還不當得利之金額為4,243元（詳如附表二計算
          式(一)）。
        (2)被告林芳妃、林柏州、林蘇金珠、林芳如部分：
          因被告林芳妃、林柏州係於99年6月23日收受起訴狀
          繕本、被告林蘇金珠係於99年6月21日收受起訴狀繕
          本、被告林芳如係於99年6月24日收受起訴狀繕本，
          是以被告林芳如最後收受起訴狀繕本之日即99年6月2
          4日為準往前推算5年，但因被告廖堯廷於98年12月29
          日受讓系爭臨111-14號房屋之事實上處分權，無權占
          用如附圖二所示B部分，原告就如附圖二所示A部分請
          求之相當於租金之不當得利，應自94年6月25日算至
          99年6月24日止、如附圖二所示B部分請求之相當於租
          金之不當得利，則自94年6月25日算至98年12月28日
          止，不當得利之金額共計249,866元（詳如附表一計
          算式(二)），並自起訴狀繕本送達翌日（即99年6月25
          日）起至返還土地之日止，按月返還不當得利之金額
          為2,357元（詳如附表二計算式(二)）。
        (3)被告廖堯廷部分：
          因其於98年12月29日受讓如附圖二所示B部分之事實
          上處分權，並於100年3月31日收受起訴狀繕本，原告
          請求其給付之相當於租金之不當得利應自99年12月29
          日起算至原告請求之99年5月31日止，不當得利之金
          額共計11,920元（詳如附表一計算式(三)），及自99年
          6月1日起至返還土地之日止，按月返還不當得利之金
          額為2,357元（詳如附表二計算式(三)）。
        (4)被告廖正木部分：
          因其於99年6月22日收受起訴狀繕本，原告請求往前
          推算5年相當於租金之不當得利應自94年6月23日算至
          99年6月22日止，不當得利之金額共計65,903元（詳
          如附表一計算式(四)），並自起訴狀繕本送達翌日（即
          99年6月23日）起至返還土地之日止，按月返還不當
          得利之金額為1,179元（詳如附表二計算式(四)）。
      4.再按「給付無確定期限者，債務人於債權人得請求給付
        時，經其催告而未為給付，自受催告時起，負遲延責任
        。其經債權人起訴而送達訴狀，或依督促程序送達支付
        命令，或為其他相類之行為者，與催告有同一之效力」
        ；「應付利息之債務，其利率未經約定，亦無法律可據
        者，週年利率為百分之五」，民法第229條第2項、第20
        3條分別定有明文。原告請求被告給付劉紫翎、陳華蘭
        、被告林芳妃、林柏州、林蘇金珠、林芳如、被告廖堯
        廷及廖正木前揭相當於租金之不當得利，及分別自起訴
        狀繕本送達翌日（即分別自99年6月24日、99年6月25日
        、100年4月1日及99年6月23日）起至清償日止，按週年
        利率5%計算之利息，為有理由，應予准許。逾上揭部分
        之請求，即屬無理由，應予駁回。
五、綜上所述，原告依所有物返還請求權及不當得利等法律關係
    ，請求被告給付如主文第一項至第九項所示部分，為有理由
    ，應予准許，逾此部分之請求，即屬無據，應予駁回。又原
    告及被告廖堯廷均陳明願供擔保，聲請宣告假執行或免為假
    執行，爰分別酌定相當擔保金額准許之；其餘被告部分，並
    依職權定相當擔保金額准許免為假執行；至原告敗訴部分，
    其假執行之聲請失所附麗，應予駁回。
六、本件事證已臻明確，兩造其餘攻防方法及所提證據，業經審
    酌，核與本件判決結果無影響，爰不逐一論述，併此敘明。
七、據上論結，本件原告之訴為一部有理由，一部無理由，依第
    385條第1項前段、第79條、第85條第1項、第390條第2項、
    第392條第2項，判決如主文。
中    華    民    國    100   年    5     月    13    日
                    民事第六庭  法  官  林春鈴
以上正本係照原本作成。
如對本判決上訴，須於判決送達後20日內向本院提出上訴狀。如
委任律師提起上訴者，應一併繳納上訴審裁判費。
中    華    民    國    100   年    5     月    13    日
                                書記官  潘惠敏
附表一：被告應返還不當得利數額（5年部分）之計算式
(一)劉紫翎、陳華蘭部分：
  1.94年6月24日至94年12月31日之不當得利數額
    84,349元/㎡×9㎡×6%×191÷365＝23,835元
  2.95年1月1日至95年12月31日之不當得利數額
    84,349元/㎡×9㎡×6%×1＝45,548元
  3.96年1月1日至98年12月31日（3年）之不當得利數額
    88,650元/㎡×9㎡×6%×3＝143,613元
  4.99年1月1日至99年6月23日之不當得利數額
    94,281元/㎡×9㎡×6%×174÷365＝24,270元
  5.合計：23,835元＋45,548元＋143,613元＋24,270元
          ＝237,266元
(二)林芳妃、林柏州、林蘇金珠、林芳如部分：
  1.如附圖二所示A部分
    (1)94年6月25日至94年12月31日之不當得利數額
      84,349元/㎡×5㎡×6%×190÷365＝13,172元
    (2)95年1月1日至95年12月31日之不當得利損害金數額
      84,349元/㎡×5㎡×6%×1＝25,305元
    (3)96年1月1日至98年12月31日（3年）之不當得利數額
      88,650元/㎡×5㎡×6%×3＝79,785元
    (4)99年1月1日至99年6月24日之不當得利數額
      94,281元/㎡×5㎡×6%×175÷365＝13,561元
    (5)合計：13,172元＋25,305元＋79,785元＋13,561元
            ＝131,823元
  2.如附圖二所示B部分（轉讓前所受之不當得利）
    (1)94年6月25日至94年12月31日之不當得利數額
      84,349元/㎡×5㎡×6%×190÷365＝13,172元
    (2)95年1月1日至95年12月31日之不當得利數額
      84,349元/㎡×5㎡×6%×1＝25,305元
    (3)96年1月1日至97年12月31日（2年）之不當得利數額
      88,650元/㎡×5㎡×6%×2＝53,190元
    (4)98年1月1日至98年12月28日之不當得利數額
      88,650元/㎡×5㎡×6%×362÷365＝26,376元
    (4)合計：13,172元＋25,305元＋53,190元＋26,376元
            ＝118,043元
  3.總計：131,823元＋118,043元＝249,866元
(三)廖堯廷部分（自受讓事實上處分權至原告請求之99年5月30日
  止）：
  1.98年12月29日至98年12月31日之不當得利數額
    88,650元/㎡×5㎡×6%×3÷365＝219元
  2.99年1月1日至99年5月30日之不當得利數額
    94,281元/㎡×5㎡×6%×151÷365＝11,701元
  3.合計：219元＋11,701元＝11,920元
(四)廖正木部分：
  1.94年6月23日至94年12月31日之不當得利數額
    84,349元/㎡×3㎡×5%×192÷365＝6,655元
  2.95年1月1日至95年12月31日之不當得利數額
    84,349元/㎡×3㎡×5%×1＝12,652元
  3.96年1月1日至98年12月31日（3年）之不當得利數額
    88,650元/㎡×3㎡×5%×3＝39,893元
  4.99年1月1日至99年6月22日之不當得利損害金數額
    94,281元/㎡×3㎡×5%×173÷365＝6,703元
  5.合計：6,655元＋12,652元＋39,893元＋6,703元
          ＝65,903元
附表二：各被告（廖堯廷除外）自起訴狀繕本送達翌日起，每月
        應給付原告相當於租金之不當得利數額之計算式
(一)劉紫翎、陳華蘭部分：
  94,281元/㎡×9㎡×6%÷12＝4,243元
(二)林芳妃、林柏州、林蘇金珠、林芳如部分：
  94,281元/㎡×5㎡×6%÷12＝2,357元
(三)廖堯廷部分（自原告請求之99年6月1日起算）：
  94,281元/㎡×5㎡×6%÷12＝2,357元
(四)廖正木部分：
  94,281元/㎡×3㎡×5%÷12＝1,179元
附表三：假執行及免假執行之供擔保金額（新臺幣）
┌─────┬──────────┬──────────────┐
│          │原告假執行之擔保金額│被告免假執行之擔保金額      │
├─────┼──────────┼──────────────┤
│主文第一項│柒拾陸萬伍仟元      │貳佰貳拾玖萬肆仟捌佰玖拾貳元│
├─────┤                    ├──────────────┤
│主文第二項│                    │x                           │
├─────┼──────────┼──────────────┤
│主文第三項│肆拾貳萬伍仟元      │  壹佰貳拾柒萬肆仟玖佰肆拾元│
├─────┼──────────┼──────────────┤
│主文第四項│肆拾貳萬伍仟元      │  壹佰貳拾柒萬肆仟玖佰肆拾元│
├─────┼──────────┼──────────────┤
│主文第五項│貳拾伍萬伍仟元      │    柒拾陸萬肆仟玖佰陸拾肆元│
├─────┼──────────┼──────────────┤
│主文第六項│捌萬元              │    貳拾萬柒仟貳佰陸拾陸元│
├─────┼──────────┼──────────────┤
│主文第七項│捌萬肆仟元          │    貳拾肆萬玖仟捌佰陸拾陸元│
├─────┼──────────┼──────────────┤
│主文第八項│肆仟元              │          壹萬壹仟玖佰貳拾元│
├─────┼──────────┼──────────────┤
│主文第九項│貳萬貳仟元          │          陸萬伍仟玖佰零元│
└─────┴──────────┴──────────────┘